【裁判字號】    97,抗,448
【裁判日期】    970331
【裁判案由】    支付命令
【裁判全文】
臺灣高等法院民事裁定                   97年度抗字第448號
抗  告  人  李秋薇即鄭李秋薇.
上列抗告人與相對人良泰資源處理股份有限公司間支付命令事件
，對於中華民國97年2月22日臺灣台北地方法院96年度促字第489
69號裁定，提起抗告，本院裁定如下：
    主  文
抗告駁回。
抗告費用由抗告人負擔。
    理  由
一、按依督促程序，聲請發支付命令，與起訴有同一之效力。債
    務人對於支付命令未於法定期間合法提出異議者，支付命令
    與確定判決有同一之效力。民法第129條第2項第1款、民事
    訴訟法第521條第1項分別定有明文。次按股份有限公司應由
    董事長對外代表公司，惟公司與董事間訴訟，除法律另有規
    定外，則由監察人或股東會所選任之人代表公司為訴訟，公
    司法第208條第3項、第213條定有明文，其立法目的乃恐董
    事長代表公司對董事起訴或被訴，難免有循私之舉（最高法
    院94年度台上字第230號判決意旨參照）。末按原告之訴，
    有民事訴訟法第249條第1項各款情形之一者，依其情形可以
    補正經審判長定期間先命補正而不補正者，法院應以裁定駁
    回之；民事訴訟法第249條第1項定有明文。
二、抗告意旨略以：伊已於民國97年2月13日補正原裁定所示之
    事項，有原法院收文章可證，原裁定認伊並未補正，顯與事
    實不符。又本件聲請之目的僅在於確立伊對相對人良泰資源
    處理股份有限公司（下稱良泰公司），並非法律行為之用，
    求予廢棄原裁定云云。
三、經查：抗告人因相對人積欠其票款新台幣（下同）522萬349
    0元，向原法院聲請依督促程序發支付命令，然依前揭規定
    ，公司與董事間訴訟，除法律另有規定外，則由監察人或股
    東會所選任之人代表公司為訴訟，而本件雖係聲請支付命令
    之非訟事件，惟聲請發支付命令，與起訴有同一之效力，且
    債務人對於支付命令未於法定期間合法提出異議者，支付命
    令與確定判決有同一之效力，參酌公司法第208條第3項、第
    213條之立法目的，依同一法理，本件抗告人既係相對人良
    泰公司之法定代理人，有公司基本資料查詢及股份有限公司
    變更登記表附卷可稽（見原審卷第34至36頁），揆諸首揭說
    明，其聲請依督促程序對相對人發支付命令，即應由良泰公
    司之監察人或股東會所選任之人代表公司提出聲請，抗告人
    雖辯稱在稅務機關之稅籍資料，公司負責人為郭義明云云，
    然本件相對人良泰公司之法定代理人為抗告人已如前述，是
    抗告人此之所辯，顯不足採。原法院於97年1月25日以96 年
    度促字第48969號裁定，命抗告人於收受裁定5日內，補正「
    李秋薇」之最新戶籍謄本、提出良泰公司正確之法定代理人
    姓名及住址，該裁定已於97年2月19日送達抗告人，惟抗告
    人提出之陳報狀，仍未補正上開良泰公司正確之法定代理人
    姓名及住址，有原法院裁定書、送達證書等件可證（見原審
    卷第29、49頁），故抗告人聲請本件支付命令顯未遵守民事
    訴訟法第249條第1項第5款、第6款所定之程式，揆諸首揭說
    明，原法院裁定駁回抗告人之聲請，即屬正當。抗告意旨指
    摘原裁定不當，求予廢棄，為無理由，應予駁回。
四、據上論結，本件抗告為無理由，爰裁定如主文。
中    華    民    國    97    年    3     月    31    日
                    民事第七庭
                        審判長法  官  鄭三源
                              法  官  王聖惠
                              法  官  周美月
正本係照原本作成。
本裁定除以適用法規顯有錯誤為理由，並經本院許可外，不得再
抗告。如提起再抗告，應於收受後10日內委任律師為訴訟代理人
向本院提出再抗告狀。並繳納再抗告費新台幣１千元。
中    華    民    國    97    年    4     月    1     日
                              書記官  李華安


司法院資訊處製作；財團法人民間司法改革基金會備份。
